【裁判字號】    95,訴,311
【裁判日期】    950413
【裁判案由】    違反槍砲彈藥刀械管制條例
【裁判全文】
臺灣臺北地方法院刑事判決               95年度訴字第311號
公  訴  人  臺灣臺北地方法院檢察署檢察官
被      告  甲○○
選任辯護人  蕭隆泉律師
上列被告因違反槍砲彈藥刀械管制條例案件，經檢察官提起公訴
（94年度偵字第22873號），本院判決如下：
    主  文
甲○○未經許可，寄藏可發射子彈具有殺傷力之改造手槍，處有
期徒刑參年貳月，併科罰金新臺幣參萬元，罰金如易服勞役，以
新臺幣玖佰元即銀元佰元折算壹日。
扣案之仿BERETTA 廠84型半自動手槍之改造手槍壹枝（槍枝管制
編號：0000000000號）、仿FN廠1910型半自動手槍之改造手槍壹
枝（槍枝管制編號：0000000000號）、單面開鋒之武士刀壹把均
沒收。
    事  實
一、甲○○明知具有殺傷力之手槍、武士刀係屬槍砲彈藥刀械管
    制條例所列管之槍枝、刀械，不得非法持有、寄藏之，竟仍
    基於持有、寄藏之犯意，於民國93年2 月間之某日，在其前
    開住處，受已於93年2 月16日過世之友人「張博恩」之囑而
    將具有殺傷力之仿BE RETTA廠84型半自動手槍製造之玩具手
    槍換裝土造金屬槍管而成、可擊發適用之子彈之改造手槍1
    枝（槍枝管制編號：0000000000號）、仿FN廠1910型半自動
    手槍製造之金屬玩具手槍，換裝土造金屬槍管改造而成、可
    擊發適用子彈之改造手槍1 枝（槍枝管制編號：0000000000
    號）及已開鋒之武士刀1 把等物品，寄藏在其住所臥室床下
    ，無故持有之，除此之外，尚持有、寄藏不具殺傷力之改造
    手槍1 枝（槍枝管制編號：0000000000號）及不具殺傷力之
    土造子彈9 顆。嗣於94年9 月5 月18時40分許，意欲駕駛車
    號Q5－3096號自小客車將前開物品攜往大直橋畔丟棄，適經
    台北市○○○路○ 段45巷口處，因違規左轉，遇警盤查，而
    為警在車內查扣上開物品。
二、案經台北市政府警察局中山分局報告台灣台北地方法院檢察
    署偵查起訴。
    理  由
一、前開事實，已據被告甲○○於本院審理時坦承不諱，核與查
    獲員警即證人吳孟儀於本院94年度感裁字第60號檢肅流氓條
    例案件審理時之證述相符，復有扣案之仿BERETTA 廠84型半
    自動手槍製造之玩具手槍換裝土造金屬槍管而成之改造手槍
    1 枝（槍枝管制編號：0000000000 號）、仿FN廠1910 型半
    自動手槍製造之金屬玩具手槍，換裝土造金屬槍管改造而成
    之改造手槍1 枝（槍枝管制編號：0000000000號）及武士刀
    1 把等物品足資佐證，而扣案之武士刀經鑑定，其刀刃長35
    公分、刀柄長16公分、單面開鋒，核屬槍砲彈藥刀械管制條
    例所管制之刀械，有台北市政府警察局94年10月11日北市警
    保字第09440589200 號函在卷可佐（見94年度偵字第22873
    號卷第6 頁），又前開扣案之改造手槍2 枝，經鑑定結果，
    均具有殺傷力，亦有內政部警政署刑事警察局94年9 月6 日
    刑鑑字第0940135197號槍彈鑑定書在卷可憑（見94年度核退
    字第12頁至18頁），衡諸一般經驗法則，「張博恩」既係被
    告之好友，其於過世之前，尚寄放以一大行李袋所裝之物品
    ，則被告在其好友「張博恩」過世之際，豈會將好友之遺物
    遺忘在自己家裡而不自知，尤有甚者，遺忘時間更長達1 年
    半以上，則被告於警詢、偵查及本院行準備程序時供稱略以
    ：我過世的朋友「張博恩」於93年初寄放在我家裡，但我不
    知道裡面是什麼東西，後來因時間一久，亦將之忘記，直到
    94年9 月5 日中午整理房間時才在床底下發現云云，不僅不
    符事理，亦非情誼之常，不足採信，基上，被告受已過世之
    友人「張博恩」之囑而寄藏、持有具殺傷力之改造手槍及武
    士刀至為明確，被告前開自白經核與事實相符，堪以採信。
    本件事證明確，被告前開犯行，堪以認定。
二、論罪科刑之理由：
    (一)核被告甲○○所為，係犯槍砲彈藥刀械管制條例第8 條第
      4 項之未經許可而寄藏可發射子彈具有殺傷力之改造手槍
      罪、同條例第14條第3 項之未經許可而持有刀械罪。
    (二)被告未經許可而持有前開可發射子彈具有殺傷力改造手槍
      之行為，為未經許可而寄藏前開可發射子彈具有殺傷力改
      造手槍行為之當然結果，不另論罪。
    (三)被告一寄藏、持有之行為而觸犯前開2 罪名，屬一行為而
      觸犯數罪名之想像競合犯，依刑法第55條之規定，應從一
      重以槍砲彈藥刀械管制條例第8 條第4 項之未經許可而寄
      藏可發射子彈具有殺傷力之改造手槍罪處斷。
    (四)按刑法第59條規定犯罪之情狀可憫恕者，得酌量減輕其刑
      ，其所謂「犯罪之情狀」，與同法第57條規定科刑時應審
      酌之一切情狀，並非有截然不同之領域，於裁判上酌減其
      刑時，應就犯罪一切情狀（包括第57條所列舉之10款事項
      ），予以全盤考量，審酌其犯罪有無可憫恕之事由（即有
      無特殊之原因與環境，在客觀上足以引起一般同情，以及
      宣告法定低度刑，是否猶嫌過重等等），以為判斷。本院
      綜合被告乃係受友人之囑而寄藏、持有前開改造手槍、武
      士刀之犯罪動機、目的、手段、犯罪前已有高中肄業之學
      歷，其智識程度應係一般人之上，竟仍任職酒店經理，猶
      如身處社會大染缸，尚不知自我檢束，而寄藏、持有前開
      改造手槍、武士刀，隨時會有危害社會安全之危險等情狀
      ，被告前開犯行經核並無特殊之原因與環境，在客觀上未
      有足以引起一般同情之可憫恕事由，尚無刑法第59條之適
      用，辯護人認應依前開規定給予被告減刑之機會云云，顯
      有未洽。
    (五)本院審酌被告之犯罪動機、目的、手段及所寄藏、持有改
      造手槍計有2 枝、武士刀1 把，數量尚非小可，本應處以
      重刑，惟念及被告年齡不及20歲，來日方長，且犯罪後於
      本院審理時尚能坦承不諱，態度良好，足見其尚有悔悟之
      心，堪以教化等一切情狀，量處如主文所示之刑，並就併
      科罰金部分諭知易服勞役之折算標準，以資懲儆。
三、扣案物之沒收：
    (一)扣案具有殺傷力之仿BERETTA 廠84型半自動手槍之改造手
      槍1 枝（槍枝管制編號：0000000000號）、仿FN廠1910型
      半自動手槍之改造手槍1 枝（槍枝管制編號：0000000000
      號）及單面開鋒之武士刀1 把，均係違禁物，爰依刑法第
      38條第1 項第1 款之規定，併予宣告沒收。
    (二)扣案之不具殺傷力之改造手槍1 枝（槍枝管制編號：0000
      000000號）及不具殺傷力之土造子彈9 顆，經核均非被告
      犯罪所用之物，亦非違禁物，爰不併予宣告沒收，附此敘
      明。
據上論斷，應依刑事訴訟法第299 條第1 項前段，槍砲彈藥刀械
管制條例第8 條第4 項、第14條第3 項，刑法第11條前段、第55
條、第42條第2 項、第38條第1 項第1 款、罰金罰鍰提高標準條
例第2 條，現行法規所定貨幣單位折算新臺幣條例第2 條，判決
如主文。
本案經檢察官黃紋綦到庭執行職務
中    華    民    國    95    年    4     月    13    日
                  刑事第七庭  審判長法  官  梁耀鑌
                                    法  官  蔡正雄
                                    法  官  蔡守訓
以上正本證明與原本無異。
如不服本判決，應於判決送達後10日內向本院提出上訴狀（應抄
附繕本）。
                                    書記官  廖純瑜
中    華    民    國    95    年    4     月    13    日
附錄論罪科刑條文：
槍砲彈藥刀械管制條例第8條
未經許可，製造、販賣或運輸鋼筆槍、瓦斯槍、麻醉槍、獵槍、
空氣槍或第4條第1項第1款所定其他可發射金屬或子彈具有殺傷
力之各式槍砲者，處無期徒刑或5年以上有期徒刑，併科新臺幣1
千萬元以下罰金。
未經許可，轉讓、出租或出借前項所列槍枝者，處 5 年以上有期
徒刑，併科新臺幣 1 千萬元以下罰金。
意圖供自己或他人犯罪之用，而犯前二項之罪者，處無期徒刑或
 7 年以上有期徒刑，併科新臺幣 1 千萬元以下罰金。
未經許可，持有、寄藏或意圖販賣而陳列第 1 項所列槍枝者，處
 3年以上10年以下有期徒刑，併科新臺幣700萬元以下罰金。
第 1 項至第 3 項之未遂犯罰之。
槍砲彈藥刀械管制條例第14條
未經許可，製造、販賣或運輸刀械者，處 3 年以下有期徒刑，併
科新台幣100 萬元以下罰金。
意圖供自己或他人犯罪之用，而犯前項之罪者，處 6 月以上 5
年以下有期徒刑，併科新台幣 300 萬元以下罰金。
未經許可，持有或意圖販賣而陳列刀械者，處 1 年以下有期徒刑
、拘役或新台幣 50 萬元以下罰金。
第 1 項及第 2 項之未遂犯罰之。


司法院資訊處製作；財團法人民間司法改革基金會備份。
